臺灣臺南地方法院臺南簡易庭民事判決
110年度南簡字第519號
原      告  陳恩慈即陳姁祺



被      告  姚繼雄
上列當事人間請求債務人異議之訴事件，本庭於民國110年4月22
日言詞辯論終結，判決如下：
    主      文
原告之訴駁回。
訴訟費用新臺幣1,000元由原告負擔。
    事實及理由
一、原告主張：被告執本院93年度聲字第158號裁定及確定證明
    書（下稱系爭執行名義）向本院民事執行處（下稱執行法院
    ）聲請以109年度司執字第120313號給付票款強制執行事件
    （下稱系爭執行程序）對原告強制執行，惟系爭執行名義於
    民國93年3月8日即已確定，被告迄109年12月14日（實際上
    應為109年12月10日，見系爭執行程序卷被告民事聲請強制
    執行狀上收文章）始對原告聲請強制執行，其本金及利息債
    權均已罹於請求權消滅時效，爰依強制執行法第14條第1項
    規定提起債務人異議之訴等語，並聲明：被告不得執系爭執
    行名義及本院109年度司執字第120313號債權憑證對原告強
    制執行。系爭執行程序對原告所為之強制執行程序應予撤銷
    。
二、被告則以：系爭執行程序已終結，原告不得依強制執行法第
    14條第1項規定提起債務人異議之訴等語資為抗辯。
三、得心證之理由：
（一）按執行名義成立後，如有消滅或妨礙債權人請求之事由發
      生，債務人得於強制執行程序終結前，向執行法院對債權
      人提起異議之訴。如以裁判為執行名義時，其為異議原因
      之事實發生在前訴訟言詞辯論終結後者，亦得主張之，強
      制執行法第14條第1項定有明文。又執行法院依強制執行
      法第27條規定，發給俟發現財產再予執行之憑證，交債權
      人收執時，執行行為即為終結，因開始執行行為而中斷之
      時效，應由此重行起算（參照司法院院字第2447號解釋，
      辦理強制執行事件應行注意事項14）。原審以執行程序終
      結，上訴人不得提起債務人異議之訴，核無違誤（最高法
      院89年度台上字第2544號判決）。
（二）查系爭執行程序業因原告無財產可供執行，經執行法院依
      強制執行法第27條規定發給債權憑證之事實，業據本院調
      卷查明屬實，可知系爭執行程序已終結，揆諸上開說明，
      原告無從提起債務人異議之訴，其仍提起，自屬無據。
四、綜上所述，原告係於系爭執行程序終結後提起本件債務人異
    議之訴，核與強制執行法第14條第1項之規定不符，其本件
    之訴自無理由，應予駁回。
五、本件事證已明，兩造其餘攻擊防禦方法及所提證據，經斟酌
    後，核與本件之結論，不生影響，爰不一一論列，附此敘明
    。
六、按訴訟費用，由敗訴之當事人負擔；法院為終局判決時，應
    依職權為訴訟費用之裁判，民事訴訟法第78條及第87條第1
    項分別定有明文。經核本件訴訟費用額為1,000元（即裁判
    費），而原告之請求為無理由，爰依上開規定確定原告應負
    擔之訴訟費用如主文第2項所示。
七、訴訟費用負擔之依據：民事訴訟法第78條。
中　　華　　民　　國　　110 　年　　4 　　月　　30　　日
                  臺灣臺南地方法院臺南簡易庭
                                  法  官　游育倫
以上正本係照原本作成。
如不服本判決，應於送達後20日內，向本院提出上訴狀並表明上訴理由（須附繕本）。如委任律師提起上訴者，應一併繳納上訴審裁判費。 　　　　　　　　　　　　　　　　　　　　　　
中　　華　　民　　國　　110 　年　　5 　　月　　6 　　日
                                  書記官  林彥丞